【裁判字號】    95,交聲,274
【裁判日期】    950731
【裁判案由】    聲明異議
【裁判全文】
臺灣彰化地方法院交通事件裁定         95年度交聲字第274號
移
受 處分 人
即 異議 人  甲○○
上列受處分人因違反道路交通管理處罰條例案件，對於交通部公
路總局台中區監理所彰化監理站所為之彰監四字第裁64－I00000
000號裁決，聲明異議，本院裁定如下：
    主  文
異議駁回。
    理  由
一、聲明意旨略以：異議人年輕識淺亦缺乏處理事務之經驗，於
    見碰撞傷人後，心神未寧，亦不敢停車探視受傷情況，此舉
    殊為不該，異議人甚表後悔，懇請將終身禁考之處罰撤銷，
    俾使伊於一定期間悔改之後能重新考照云云。
二、按汽車駕駛人，駕駛汽車肇事致人受傷或死亡，應即採取救
    護或其他必要措施，並向警察機關報告，不得駛離；違者吊
    扣其駕照三個月至六個月；逃逸者吊銷駕駛執照，修正前之
    道路交通管理處罰條例第六十二條第一項有明文規定。違反
    前揭之規定者，並依修正前同條例第六十七條第一項後段之
    規定，終身不得考領駕駛執照。
三、查異議人駕駛林寶琴所有車輛車號一二二一－ＪＫ號自用小
    客車，於九十五年一月二十四日二時二十分許，在彰化縣田
    中鎮○○路與中新路口處，因「汽車肇事致人受傷後逃逸」
    違規，經彰化縣警察局田中分局警員逕行舉發，上揭違規事
    實，彰化縣警察局彰警交字第Ｉ00000000號舉發違
    反道路交通管理事件通知單一紙在卷可稽，其過失傷害之刑
    事部分亦經檢察官為不起訴處分（九十五年度偵字第一九三
    一號）確定在案，復為異議人所不爭執，是本件違規事實洵
    可確定。另按行政罰法第五條之規定，「行為後法律或自治
    條例有變更者，適用行政機關最初裁處時之法律或自治條例
    。但裁處前之法律或自治條例有利於受處罰者，適用最有利
    於受處罰者之規定。」經查：道路交通管理處罰條例第六十
    二條、六十七條於九十四年十二月二十八日修正，經行政院
    於九十五年六月二十三日發布，並於同年七月一日施行，惟
    依上揭行政罰法第五條前段之規定，本件自應依原處分機關
    裁處時之法律裁罰之，其最初裁處時為九十五年三月十三日
    （有原處分機關違反道路交通管理事件裁決書可查），即應
    依修正前道路交通管理處罰條例之規定裁罰。異議人致人受
    傷後肇事逃逸情況，雖係因其少不更事未為適當之處置，惟
    法律上基於維護道路交通安全及駕駛人行車注意義務，設此
    終身禁考之罰則，亦有其立法之考量，雖現行道路交通管理
    處罰條例增設解套措施（詳參現行該法第六十七條之一），
    惟本件違規事件依上揭說明，即應適用修正前之道路交通管
    理處罰條例之規定，於法律規定尚無轉圜餘地，是本件異議
    人之聲明異議無理由。綜上所述，原處分機關援引首揭修正
    前之道路交通管理處罰條例第六十二條第一項、六十七條第
    一項規定，吊銷異議人駕駛執照，終身禁考，於法尚無不合
    本件異議為無理由，應予駁回。
據上論斷，應依道路交通案件處理辦法第十九條，裁定如主文。
中    華    民    國    95    年    7     月    31    日
                  交通法庭    法  官  李水源
以上正本證明與原本無異。
如不服本裁定，應於裁定送達後5日內，向本院提出抗告狀。
中    華    民    國    95    年    8     月    4     日
                              書記官  廖建興


司法院資訊處製作；財團法人民間司法改革基金會備份。
